臺灣臺南地方法院刑事判決　　　　　　　　　　　　　九十一年度訴字第五一四號
　　公　訴　人　臺灣臺南地方法院檢察署檢察官
　　被　　　告　丙　○　○
　　選任辯護人　郭　玉　山
　　　　　　　　蕭　麗　琍
右列被告因違反毒品危害防制條例案件，經檢察官提起公訴（九十一年度偵字第四七
三五號），本院判決如左：
    主  文
丙○○連續販賣第二級毒品，累犯，處有期徒刑捌年；扣案之第二級毒品安非他命拾
陸包（合計淨重貳點貳柒公克）均沒收銷燬之；扣案如附表所示行動電話（含ＳＩＭ
卡）壹支沒收；販賣第二級毒品所得新臺幣壹萬肆仟元沒收，如全部或一部不能沒收
時，以其財產抵償之。
    事  實
一、丙○○前於民國八十六年間因違反槍砲彈藥刀械管制條例、麻醉藥品管理條例案
    件，經本院各判處有期徒刑一年三月、一年，應執行有期徒刑二年二月確定，又
    於八十六年間因違反麻醉藥品管理條例案件，經本院判處有期徒刑八月確定，二
    案接續執行後，於八十八年二月十二日縮短刑期假釋出監，縮刑期滿執畢日期為
    八十九年七月十二日。猶不知悔改，復基於意圖營利之概括犯意，以00000
    00000號行動電話為聯絡工具，於民國九十一年三月二十三日十七時十一分
    許、同年四月十四日十九時十五分許、同年四月十九日十八時七分許、同年四月
    二十五日十七時二十一分許，在臺南市○區○○路九一號丁○○工作之工廠內，
    以新臺幣（下同）三千五百元之價格，連續販賣第二級毒品安非他命予丁○○四
    次。嗣於同年四月三十日十六時許，臺南縣警察局永康分局員警查獲丁○○持有
    安非他命吸食器及改造手槍等物品（施用毒品部分業經送觀察、勒戒，槍砲部分
    另案偵辦），丁○○乃供出毒品來源，並配合警方於當日十九時二十八分許（起
    訴書誤載為三十三分）撥打上開電話予丙○○，佯稱欲再購買第二級毒品安非他
    命，丙○○乃承前揭販賣毒品之概括犯意，於同日十九時四十分許攜帶安非他命
    至上開地點，交付第二級毒品安非他命一包予丁○○時，即為現場埋伏之警員當
    場查獲而未遂，並自丙○○身上扣得其所有之前開行動電話一支及分別在丙○○
    身上扣得第二級毒品安非他命十五包、在丁○○身上扣得丙○○交付之安非他命
    一包（共十六包，合計淨重二．二七公克）。
二、案經臺南縣警察局永康分局報請臺灣臺南地方法院檢察署檢察官偵查起訴。
    理  由
一、訊據被告丙○○固供承其有於右揭查獲時、地，因攜帶安非他命交付與丁○○時
    為警查獲之事實，惟矢口否認其有販賣安非他命之犯行，辯稱：伊與丁○○合資
    向「畢仔」購買安非他命五次，約定在丁○○之工廠交付安非他命，其中有二次
    丁○○購買三千元，其餘三次丁○○購買三千五百元，最後一次三千五百元伊尚
    未拿到，就被警察查獲云云。經查：
  (一)右揭事實，業據證人丁○○於警訊、偵查及本院調查時均指證稱：伊因案外人陳
    明得之介紹得知被告在賣安非他命，並自九十一年三月底起至九十一年四月二十
    七日止，撥打丙○○所有之0000000000號行動電話聯絡，向丙○○購
    買安非他命五次，交易地點都在伊工作之地點臺南市○○路九一號，交易時間都
    在工廠下班後五點多左右，每次都買三千五百元，數量均為半錢，且均由被告將
    安非他命送至工廠交予伊，九十一年四月三十日查獲當日，伊也是以工廠（○六
    ）0000000號電話撥打丙○○上開行動電話聯絡，購買半錢安非他命，並
    約定在工廠交付安非他命，十幾、二十分鐘後丙○○在上開工廠將一包安非他命
    交予伊時，即為警逮捕（見警卷、偵查卷第一○、一一頁、本院卷第三二至三三
    頁）等情不移；且被告與證人丁○○間並無任何仇恨，業據被告與證人丁○○於
    本院初訊時陳明在卷（見本院卷第一五頁及三五頁），應可排除證人丁○○羅織
    被告有販賣毒品之情事，而加以誣陷之可能。又依本院調取被告所有之0000
    000000號行動電話及證人丁○○工廠之（○六）0000000號電話之
    雙向通聯紀錄所示，證人丁○○先後於九十一年三月二十三日十七時十一分許、
    同年四月十四日十九時十五分許、同年四月十九日十八時七分許、同年四月二十
    五日十七時二十一分許、同年四月三十日十九時二十八分許，確有致電予被告聯
    絡之情形（見本院卷第一四三、一八二、一九○、二○一、二一二、二一七、二
    三○、二三五、二三九、二四二頁），被告亦自承上開期間由證人丁○○主動撥
    打前揭行動電話與其聯絡交付毒品事宜四次，均核與證人丁○○證稱其自九十一
    年三月底起至九十一年四月二十七日止此段期間，以其工廠（○六）00000
    00號電話撥打被告0000000000號行動電話向被告購買安非他命一節
    相符，並有上開行動電話扣案可資佐證；雖證人丁○○證稱其與被告聯絡五次，
    與通聯紀錄所示其與被告聯絡之次數略有出入，然證人丁○○既向被告購買安非
    他命多次，即難期證人丁○○對其於上開期間向被告購買之次數，能為完整無訛
    之供述，自不得以證人丁○○所證稱之購買次數、時間等細節略有不符，即遽認
    證人丁○○之證詞全無可採。再參諸證人丁○○於本院調查時證稱：查獲當日伊
    用工廠內之電話，打電話與被告聯絡，伊問被告是否有東西（指安非他命），被
    告問伊要多少，伊回答一樣，被告即回稱現在送過來給伊，經過約二十分鐘，被
    告將安非他命送至工廠交予伊時，即為埋伏之警員逮捕等語（見本院卷第三四頁
    ）；與證人即查獲警員梁忠益、杜仁輝、葉進宜於本院調查時均證稱：丁○○打
    電話予被告時，渠等均在場，丁○○以台語詢問被告身上有無東西（指安非他命
    ），停了一會兒，丁○○對被告說「一樣」後就掛電話等語（見本院卷第三七至
    三八頁）互核相符，足見被告與證人丁○○已交易多次，並對彼此間之交易時間
    、地點、價格、數量等細節，均知之甚詳，因而無須於電話聯絡時就上開細節另
    行約定，是以證人丁○○證稱其向被告購買安非他命多次之證詞，應堪採信。
  (二)本件係警方在證人丁○○車上查獲吸食器後，證人丁○○於警訊時供出所吸食安
    非他命之來源，並將其購買安非他命之流程告知警方，由警方帶證人丁○○回工
    廠，以工廠內之電話，撥打上開行動電話與被告聯絡，佯稱欲購買安非他命，被
    告應允後，經過十幾分鐘至二十分鐘左右，被告攜帶安非他命至上開工廠內交付
    予證人丁○○時，為埋伏之員警查獲等情，亦據證人丁○○、乙○○○○、甲○
    ○○○於本院結證屬實（見本院卷第三四頁及第三六至三七頁）；而現場扣案之
    白色結晶體十六包經送法務部調查局鑑驗結果，確係第二級毒品安非他命（合計
    淨重二．二七公克），此有該局九十一年六月二十四日調科壹字第０９１００４
    ０６６００號檢驗通知書一紙在卷可稽（見本院卷第九四頁）；參諸被告於本案
    查獲前即有多次販賣安非他命予證人丁○○一節，足徵證人丁○○配合警方打電
    話向被告購買安非他命時，被告原本即具有販賣安他命予證人之犯意，並非因證
    人或警員之誘發，始生販賣安非他命之犯意，益見被告確有販賣第二級毒品安非
    他命予證人丁○○之情事。
  (三)近來政府為杜絕毒品之氾濫，對於查緝施用及販賣毒品之工作，無不嚴加執行，
    販賣毒品罪又係重罪，設若無利可圖，衡情一般持有毒品之人當無輕易將所持有
    之安非他命轉讓他人而甘冒於再次向他人購買時，而有被查獲移送法辦之危險之
    理，足證被告出售毒品顯有圖利之意圖，應堪認定。
  (四)被告雖辯稱：伊與證人合資購買，都是證人丁○○先打電話予伊，伊才送安非他
    命過去，伊不曾主動打電話給證人丁○○，合資金額有時是證人丁○○先拿給伊
    云云（見本院卷第二七六頁）；惟既係被告與證人出資合買，被告即非隨時均有
    安非他命可提供予證人丁○○，則證人丁○○電請被告幫忙購買後，衡情被告應
    須再向貨主聯絡買賣事宜，始能與證人丁○○進一步約定交貨時間、地點，或除
    約定交付購買金額外，亦需另行約定購買安命他命後之交付時間、地點，而依上
    開通聯紀錄所示，被告與證人丁○○每次約定交付安非他命時，均僅以一通電話
    即談妥該次購買事宜，並無另行再電話聯繫之情形，是應非如被告所言，係二人
    合資購買。且被告於九十一年四月三十日十九時二十八分許接獲電話後，僅相隔
    約十幾至二十分分鐘，即將安非他命送至上開工廠交付證人丁○○，倘如其所言
    ，係於接獲電話後始向「畢仔」購買，必定須花費些許時間，豈有僅十餘分鐘即
    可將安非他命送交證人之理？況被告與證人丁○○僅係相識，並無特殊交情，實
    無甘冒風險替證人丁○○買進毒品，再相約交付之理，足徵被告前揭交付安非他
    命之舉，應係基於營利之目的，販賣安非他命予證人丁○○，並非合資購買後交
    付安非他命。又被告於本院調查時供稱：扣案安非他命係伊於查獲當日與證人丁
    ○○合資向「畢仔」購買，當次購買一錢，交予丁○○半錢，自伊身上查獲的只
    剩下半錢等語（見本院卷第一六頁），然本案自證人丁○○身上查扣之安非他命
    一包，含袋重約一．○五公克，自被告身上查扣之十五包安非他命，含袋重合計
    約四．七六二五公克，係被告交付予證人丁○○安非他命數量之四倍，有扣押書
    在卷可佐（見警卷），足見被告上開與證人丁○○合資購買，二人各半之辯解，
    不足採信。
  (五)選任辯護人雖另辯稱：丁○○前因其向「豹仔」買受之槍枝無法使用，向被告打
    聽「豹仔」之去向，而與被告發生口角，足見丁○○證稱向被告購買安非他命，
    顯係挾怨報復，並非事實；且本案除丁○○之證言外，於被告住處並未查獲任何
    磅秤或分裝工具，自不得以丁○○不實之證詞，認定被告有販賣毒品之犯行云云
    。惟查：被告與證人丁○○既均於本院陳稱彼此間並無任何仇恨一節，是縱被告
    與證人丁○○曾因辯護人所述之上開事項發生口角，對被告或證人丁○○而言，
    彼此間並不因此即心生嫌隙，自難以被告與證人丁○○曾發生口角一節，即率予
    認定證人丁○○係挾怨報復而為被告不利之證言；又毒品買賣交易因涉刑責，一
    般人無不隱密行之，並非必將磅秤或其他分裝工具隱匿住處，是縱未在被告住處
    查獲分裝工具，亦難以此即為被告有利之認定。
  (六)綜上所陳，本院認被告上開否認販毒之辯解，並未提出確實之反證以供調查，空
    言所辯不足以推翻前述對其不利之積極證據。本件事證明確，被告犯行洵堪認定
    ，自應依法論科。
二、按毒品或偽禁藥品之販賣，凡基於營利之目的，販入或賣出，有一於此，犯罪即
    屬既遂（二十五年非字第一二三號判例、司法院院解字第四○七七號解釋及最高
    法院六十六年一月二十四日六十六年度第一次刑事庭庭推總會決議(二)意旨參照）
    。核被告丙○○先後四次販賣安非他命予證人丁○○之行為，係犯毒品危害防制
    條例第四條第二項之販賣第二級毒品既遂罪。被告於九十一年四月三十日晚上為
    警查獲時，雖因丁○○佯稱欲購買安非他命，並無實際購毒之真意，但被告既有
    販毒之故意，已如前述，且依約攜帶毒品前往，即已著手實施販毒之行為，而警
    察既已埋伏在側，伺機逮捕，事實上其二人不能真正完成買賣行為毒品之行為，
    是被告該次販賣安非他命予丁○○之行為，應屬未遂（最高法院八十五年第四次
    刑庭會議決議意旨參照），核係犯毒品危害防制條例第四條第五項、第二項之販
    賣第二級毒品未遂罪。其先後五次販賣安非他命之犯行（四次既遂、一次未遂）
    ，時間緊接，所犯係構成要件相同之罪，顯係基於概括犯意為之，應依連續犯論
    以既遂之一罪；其持有毒品之低度行為，應為販賣毒品之高度行為所吸收，不另
    論罪。又被告有如事實欄所載之前案科刑及執行紀錄，有卷附臺灣高等法院被告
    全國前案紀錄表及刑案資料查註紀錄表可按，其受有期徒刑之執行完畢，五年以
    內再犯有期徒刑以上之罪，為累犯，應依刑法第四十七條之規定加重其刑。爰審
    酌被告為牟利而販賣安非他命，嚴重戕害國民身心健康，販賣之次數、數量、所
    得利益不多，且犯罪後態度等一切情狀，量處如主文所示之刑。另扣案之第二級
    毒品安非他命十六包（合計淨重二．二七公克），係屬查獲之毒品，不問屬於犯
    人與否，應依毒品危害防制條例第十八條第一項前段規定宣告沒收銷燬之；扣案
    如附表所示之行動電話一支係被告所有，業據被告供明在卷，且供被告與證人丁
    ○○用以聯絡買賣安非他命事宜之工具，亦經證人丁○○結證屬實，應依刑法第
    三十八條第一項第二款之規定，併諭知沒收；被告販賣安非他命予證人丁○○所
    得之財物共一萬四千元（三千五百元×四次＝一萬四千元），應依毒品危害防制
    條例第十九條第一項規定宣告沒收，如全部或一部不能沒收時，以其財產抵償之
    。至扣案之一萬三千元，被告供稱係其所收之餐飲帳款，業據其供明在卷，並無
    積極證據足資證明與本件販賣犯行有何直接、緊密之關連，茲不為沒收之宣告。
三、公訴意旨認被告於九十一年三月間至同年四月二十七日止，除為前開販賣犯行外
    ，尚另有再販賣安非他命予丁○○一次之犯行，係以證人丁○○之證言為其唯一
    論據；惟按犯罪事實應依證據認定之，無證據不得推定其犯罪事實；又被告之犯
    罪不能證明者，應諭知無罪之判決，刑事訴訟法第一百五十四條、第三百零一條
    第一項分別定有明文。經查：證人丁○○就其向被告購買安非他命之次數既無法
    為完整無誤之陳述，已如前述；且依上開通聯紀錄所示，證人丁○○與被告以電
    話聯繫購買安非他命事宜之次數，加上查獲當次確僅有五次，與證人丁○○陳稱
    之六次，略有出入，而未全相符，自難僅憑證人丁○○所指稱之販賣次數，即遽
    行推認被告除為前開販賣犯行外，尚另有販賣安非他命予證人丁○○之犯行，惟
    公訴人所指訴之此部分犯行如成立犯罪，與前揭論罪科刑部分，有連續犯之裁判
    上一罪關係，爰不另為無罪判決之諭知。
據上論斷，應依刑事訴訟法第第二百九十九條第一項前段，毒品危害防制條例第四條
第二項、第五項、第十八條第一項前段、第十九條第一項，刑法第十一條前段、第五
十六條、第三十八條第一項二款、第二十六條前段、第四十七條，判決如主文。
本案經檢察官羅瑞昌到庭執行職務。
中      華      民      國    九十一    年      九      月     十一     日
                                  臺灣臺南地方法院刑事第五庭
                                      審判長法  官  蘇  清  水
                                            法  官  蔡  直  青
                                            法  官  林  欣  玲
右正本證明與原本無異。
如不服本判決，應於判決送達後十日內，向本院提出上訴狀。
                                            書記官  莊  淑  雅
中      華      民      國    九十一    年      九      月     十一     日
附錄本案論罪科刑法條全文：
毒品危害防制條例第四條：
製造、運輸、販賣第一級毒品者，處死刑或無期徒刑；處無期徒刑者，得併科新台幣
一千萬元以下罰金。
製造、運輸、販賣第二級毒品者，處無期徒刑或七年以上有期徒刑，得併科新台幣七
百萬元以下罰金。
製造、運輸、販賣第三級毒品者，處五年以上有期徒刑，得併科新台幣五百萬元以下
罰金。
製造、運輸、販賣專供製造或施用毒品之器具者，處一年以上七年以下有期徒刑，得
併科新台幣一百萬元以下罰金。
前四項之未遂犯罰之。
附表：
┌────────────┬────────────┬─────────┐
│ 扣  押  物  品  名  稱 │  電    話    號    碼  │  數          量  │
├────────────┼────────────┼─────────┤
│  ＮＯＫＩＡ牌行動電話  │  0000000000  │    一      支    │
│    （含ＳＩＭ卡）      │                        │                  │
└────────────┴────────────┴─────────┘
